# 从合并资产负债表上的现金及等价物是否可以推算出有多少归属于公司股东？

提问人：wufaxian 时间：2018-01-06 23:08:15
假设公司合并资产负债表上有 15 亿现金及等价物。归属于上市公司股东权益 35 亿，少数股东权益为 15 亿。没有母公司资产负债表。
通过以上信息是否可知“归属于上市公司股东的现金以及现金等价物有多少”？
如果根据以上信息无法推算出相对精确“归属于上市公司股东的现金以及现金等价物”金额，那么需要获取哪些补充信息可以推算出比较准确的“归属于上市公司股东的现金以及现金等价物”金额？

回答人：chenyiwei
不可能推算。权益和资产项目之间本来就没有明确的一一对应关系，而且这样的测算并无意义。企业的现金总是作为一个整体调度的，不可能由股东分别就其中一部分资产直接享有权利和承担义务。如果这样，那将是对公司独立法人人格权的否定。